Inventaris van het archief van mr. A. en C. van der Goes: Commiezen-Stapeliers der Generaliteitsmagazijnen te Delft, 1785-1797
Nationaal Archief, Den Haag
Collectie Van der Goes
Goes, A. en C. van der
1785-1797
1165
1.18 meter; 14 inventarisnummers.
Normale geschreven, getypte en gedrukte documenten, geen bijzondere handschriften.
Nationaal Archief, Den Haag
Goes, Adriaan van der
Goes, Cornelis van der
Het archief van mr. Adriaan en Cornelis van der Goes, commiezen-stapeliers der Generaliteitsmagazijnen te Delft, bestaat uit registers van kopiemissiven gericht aan de Raad van Staten, ingekomen extractresoluties van de Raad van Staten, rekeningen van het magazijn, magazijn-declaratieboeken, en de condities en voorwaarden tot de verkoop van ammunitie.
Archiefvorming
Geschiedenis van het archiefbeheer
De verwerving van het archief
De rechtstitel is (nog) onbekend.
1.10
Aanwijzingen voor de gebruiker
Openbaarheidsbeperkingen
Volledig openbaar.
Materiële beperkingen
Aanvraaginstructie
Openbare archiefstukken kunnen online worden aangevraagd en gereserveerd. U kunt dit ook via de terminals in de studiezaal van het Nationaal Archief doen. Om te kunnen reserveren dient u de volgende stappen te volgen:
U maakt een profiel aan op www.gahetna.nl, en logt vervolgens in
Via de archiefinventaris (alleen de beschrijvingen met rode nummers) selecteert u het gewenste archiefstuk door op de knop 'Reserveren' te klikken
In het volgende scherm geeft u aan op welke dag u het archiefstuk wilt inzien
Indien u zich bevindt in de studiezaal en een tafelnummer heeft ontvangen kunt u dit nummer vermelden. Als u geen tafelnummer heeft kunt u tafelnummer 777 laten staan
Vervolgens bevestigt u uw reservering door deze te versturen.
Verwant materiaal
Beschikbaarheid van kopieën
Beschrijving van de series en archiefbestanddelen
- Registers met copie-missiven van mrs. A. en C. van der Goes, commiezen-stapeliers der Generaliteitsmagazijnen te Delft, gericht aan den Raad van State, 1 Juni 1793-4 Maart 1795, en aan het committé tot de Algemeene Zaken van het Bondgenoot-schap te Lande, 3 Mei 1795-26 December 1797., [1793-1795, 1795-1797]; 1-2; 2 deelen
  - 1793 juni-1796 april, 1
  - 1796 april-1797 dec, 2
- Ingekomen extract-resolutiën van den Raad van State, 1 Januari 1790-18 Februari 1795, en van het commité tot de Algemeene Zaken van het Bondgenootschap te Lande, 18 Maart 1795-29 December 1797; 3-6; 4 deelen
  - 1790 Maart-1794 Augustus, 3
  - 1794 Augustus-1796 Maart, 4
  - 1796 Maart-1797 Juli, 5
  - 1797 Juli-1797 December, 6
- Rekeningen van mrs A. en C. van der Goes commiezen-stapeliers van des Generaliteits magazijnen te Delft, wegens den inkoop en het maakloon van de ammunitie van oorlog, zoo voor den Raad van State als voor het committé tot de Algemeene Zaken van het Bondgenootschap te Lande (geld- en magazijnrekeningen); voor de rendanten., 1794-1797; 7-12; 6 deelen
  - 1794 Januari-1795 November, 7
  - 1794, 8
  - 1795, 9
  - 1795, 10
  - 1795-1797, 11
  - 1797, 12
- Magazijnsdeclaratieboek, 1785-1797; 13; 1 deel
- Conditiën en voorwaarden tot den verkoop van ammunitie, extract-resolutiën van den Raad van State en van de Staten-Generaal, requesten aan den Raad van, en andere stukken verzameld door mrs A. en C. van der Goes en betrekking hebbende op het ammunitiemagazijn te Delft., XVIIIe eeuw; 14; 87 stukken